台灣雲林地方法院刑事判決　　　96年度簡上字第152號
上　訴　人
即　被　告　甲○
上訴人因賭博案件，不服本院斗六簡易庭96年度六簡字第284 號
於中華民國96年6 月25日第一審判決（聲請簡易判決處刑書：台
灣雲林地方法院檢察署96年度偵字第757 號），提起上訴，本院
管轄第二審之合議庭判決如下︰
    主  文
原判決撤銷。
甲○意圖營利，聚眾賭博，處有期徒刑陸月，如易科罰金，以新
台幣壹仟元折算壹日，減為有期徒刑參月，如易科罰金，以新台
幣壹仟元折算壹日，緩刑貳年。扣案如附表所示之扣押物均沒收
。
    事  實
一、甲○意圖經營六合彩賭博以營利，竟自民國95年12月25日起
    ，提供雲林縣斗南鎮○○里○○街91號住處，做為公眾得出
    入之場所，經營俗稱之「六合彩賭博」，並以「二星」、「
    三星」、「四星」之六合彩賭博方式，供不特定之賭客親自
    到場或以電話聯絡，向甲○簽選號碼並下注，賭博方式為「
    二星」每簽選1 組賭金為新台幣（下同）80元，「三星」、
    「四星」每簽選1 組為75元，簽中「二星」者可贏得5,700
    元之彩金、簽中「三星」者可贏得57,000元之彩金、簽中「
    四星」者可贏得700,000 元之彩金，若未簽中，則所簽注之
    賭金悉歸甲○所有，以此方式聚集不特定之多數人對賭財物
    。於96年1 月26日17時50分許，為警在上址當場查獲甲○經
    營六合彩，並扣得其所有供犯罪所用之簽帳單4 紙、傳真機
    1 台、計算機1 台、紅包袋6 個、賭資168 元。
二、案經雲林縣警察局斗南分局報請台灣雲林地方法院檢察署檢
    察官偵查後聲請簡易判決處刑。
    理  由
一、上開犯罪事實，業據被告甲○坦白承認，並有扣案如附表所
    示之物可證，事實已經可以認定。
二、論罪科刑之理由：
  (一)按刑法第268 條之意圖營利供給賭博場所罪及意圖營利聚眾
    賭博罪，雖以行為人主觀上有營利之意圖為其要件，然此犯
    罪構成要件之該當，僅以行為人主觀上有營利之意圖即為已
    足，不以行為人實際上確實因此獲利為必要。本件被告經營
    六合彩賭博，備有計算機等扣案物品，並提供其雲林縣斗南
    鎮○○里○○街91號住處供賭客簽注之用，顯係欲經由長期
    提供該賭博場所，聚集不特定賭客前來簽賭而與之對賭，以
    達獲利之目的，其主觀上應有營利之意圖甚明。故核被告所
    為，係犯刑法第268 條之意圖營利供給賭博場所罪及意圖營
    利聚眾賭博罪及同法第266 條第1 項前段之賭博罪。
  (二)次按，刑事法若干犯罪行為態樣，本質上原具有反覆、延續
    實行之特徵，立法時既予特別歸類，定為犯罪構成要件之行
    為要素，則行為人基於概括之犯意，在密切接近之一定時、
    地持續實行之複次行為，倘依社會通念，於客觀上認為符合
    1 個反覆、延續性之行為觀念者，於刑法評價上，即應僅成
    立1 罪。學理上所稱「集合犯」之職業性、營業性或收集性
    等具有重複特質之犯罪均屬之，例如經營、從事業務、收集
    、販賣、製造、散布等行為概念者是，此有最高法院95年度
    台上字第1079號判決可資參照。本件被告經營六合彩賭博，
    其性質為「營業犯」，本身就含有長期經營之性質，顯係基
    於概括之犯意，在密切接近之一定時間及空間內反覆從事業
    務行為，揆諸上開最高法院判決要旨，被告所犯賭博、供給
    賭博場所、聚眾賭博3 罪均屬集合犯之包括1 罪。
  (三)再者，被告基於一個營利之目的，而實施供給賭博場所、聚
    眾賭博、或本身參與賭博之各個舉動。其各個舉動祗係完成
    一個賭博犯意之接續行為，無從分割為數個賭博行為。其一
    行為同時觸犯上開3 罪名，為想像競合犯，應從一情節較重
    之意圖營利聚眾賭博罪處斷（最高法院79年度台非字第251
    號判決要旨參照）。
  (四)原審以被告罪證明確，因予論罪科刑，然查被告犯行在96年
    4 月24日前，合於減刑之條件，而原審未及減刑，應由本院
    撤銷改判。
  (五)法官審酌被告經營六合彩的時間不長，犯罪後也坦白承認，
    因而量處有期徒刑6 月，並定易科罰金的折算標準。又被告
    犯罪時間是在96年4 月24日之前，合乎減刑條件，依中華民
    國九十六年罪犯減刑條例第2 條第1 項第3 款、第7 條規定
    ，宣告減為有期徒刑3月，並定易科罰金的折算標準。
  (六)被告之前未曾因故意犯罪受有期徒刑以上刑的宣告，此有被
    告前案紀錄表1 件可證，法官認為，被告在接受這次罪刑宣
    告後，心中應該有所警惕，再犯的可能性不高，暫時不執行
    刑罰，較為適當，因此宣告緩刑2年。
  (七)扣案如附表編號一、二、三、四所示之物均為被告所有，且
    為供本件犯罪所用之物，均應依刑法第38條第1 項第2 款之
    規定沒收；至於現金168 元，則為賭資，應依刑法第266 條
    第2項規定予以沒收。
三、適用的法律：(一)刑事訴訟法第455 條之1 第1 項、第3 項、
    第369 條第1 項前段、第364 條、第299 條第1 項前段，(二)
    刑法第266 條第1 項前段、第2 項、第268 條前段、後段、
    第55條、第41條第1 項前段、第38條第1 項第2 款、第74條
    第1 項第1 款，(三)刑法施行法第1 條之1 ，(四)中華民國96年
    罪犯減刑條例第2 條第1 項第3 款、第7 條。
本案經檢察官乙○○到庭執行職務。
中　　華　　民　　國　　96　　年　　9 　　月　　21　　日
            刑事第三庭    審判長法  官  林  輝  煌
                                法  官  陳  銘  壎
                                法  官  李  貞  瑩
以上正本證明與原本無異。
不得上訴。
                                書記官  林  珮  儒
中　　華　　民　　國　　96　　年　　9 　　月　　21　　日
附錄本案論罪科刑法條全文：
中華民國刑法
第266條
在公共場所或公眾得出入之場所賭博財物者，處一千元以下罰金
。但以供人暫時娛樂之物為賭者，不在此限。
當場賭博之器具與在賭檯或兌換籌碼處之財物，不問屬於犯人與
否，沒收之。
第268條
意圖營利，供給賭博場所或聚眾賭博者，處三年以下有期徒刑，
得併科三千元以下罰金。
附表：
┌───┬────────┬─────┬──────┐
│編 號 │扣   押   物    │數      量│所  有  人  │
├───┼────────┼─────┼──────┤
│一    │計算機          │ 1台      │甲○        │
├───┼────────┼─────┼──────┤
│二    │傳真機          │ 1台      │同上        │
├───┼────────┼─────┼──────┤
│三    │紅包袋          │ 6個      │同上        │
├───┼────────┼─────┼──────┤
│四    │簽帳單          │ 4張      │同上        │
├───┼────────┼─────┼──────┤
│五    │現金            │新台幣168 │同上        │
│      │                │元        │            │
└───┴────────┴─────┴──────┘
